【裁判字號】    98,抗,124
【裁判日期】    980707
【裁判案由】    本票裁定
【裁判全文】
臺灣士林地方法院民事裁定               98年度抗字第124號
抗  告  人  甲○○
相  對  人  台新資產管理股份有限公司
法定代理人  乙○○
                    宗路2段2.
上列當事人間請求本票裁定事件，抗告人對於民國98年6 月2 日
本院98年度票字第4648號第一審之裁定提起抗告，本院裁定如下
：
    主  文
抗告駁回。
抗告費用新臺幣壹仟元由抗告人負擔。
    理  由
一、按執票人向本票發票人行使追索權時，得聲請法院裁定後強
    制執行，票據法第123 條定有明文。又本票執票人依上開法
    條之規定，聲請法院裁定許可對發票人強制執行，係屬非訟
    事件程序，法院僅就形式上審查是否准許強制執行，此項裁
    定並無確定實體上法律關係存否之效力，如發票人就票據債
    務之存否有爭執時，應由發票人提起確認之訴，以資解決（
    最高法院56年臺抗字第714 號、57年臺抗字第76號判例意旨
    參照）。復按，「發票人主張本票係偽造、變造者，於前條
    裁定送達後20日內，得對執票人向為裁定之法院提起確認之
    訴。」非訟事件法第195 條第1 項亦有明文規定。再按，聲
    請更生，惟未經法院以保全處分限制債權人行使權利或裁定
    開始更生前，於債權人債權之行使不生影響，此觀消費者債
    務清理條例第19條、第28條之規定意旨甚明。
二、本件相對人主張：其執有抗告人於民國96年3 月25日簽發、
    面額新臺幣（以下同）17萬3,180 元、到期日97年12月27日
    之本票1 紙，並免除作成拒絕證書，詎屆期提示未獲付款，
    依票據法第123 條之規定聲請裁定准許強制執行等語。
三、抗告意旨略：伊僅填寫申請人基本資料後向銀行申請貸款，
    並無簽發本票之情事，本票恐係偽造，又伊已依消費者債務
    清理條例向法院聲請更生，相對人提起本件聲請有違上開法
    律規定，爰依法提起抗告云云。
四、經查，抗告人雖依消費者債務清理條例向臺灣基隆地方法院
    聲請更生，惟迄未經法院裁定准予保全處分或為開始更生之
    裁定，此有消債事件公告查詢結果在卷可稽，則抗告人聲請
    更生，尚不影響相對人聲請本票強制執行。至抗告人指摘系
    爭本票非其所簽乙節，屬實體上事項爭執，揆諸首揭法條規
    定及判例意旨，應由抗告人另行提起訴訟，以資解決，要非
    本件非訟程序所得審究。抗告人執上情抗告，為無理由，應
    予駁回。
五、據上論結，本件抗告為無理由，依非訟事件法第46條、第21
    條第2 項、第24條第1 項、民事訴訟法第495 條之1 第1 項
    、第449 條第1 項、第78條，裁定如主文。
中    華    民    國    98    年    7     月    7     日
                  民事第二庭  審判長法  官  俞慧君
                                    法  官  陳梅欽
                                    法  官  陳玉曆
以上正本證明與原本無異。
本件裁定不得再抗告。
中    華    民    國    98    年    7     月    10    日
                                    書記官  吳華瑋


司法院資訊處製作；財團法人民間司法改革基金會備份。
